【裁判字號】    99,訴,538
【裁判日期】    990531
【裁判案由】    違反毒品危害防制條例
【裁判全文】
臺灣屏東地方法院刑事判決               99年度訴字第538號
公  訴  人  臺灣屏東地方法院檢察署檢察官
被      告  甲○○
上列被告因違反毒品危害防制條例案件，經檢察官提起公訴（99
年度毒偵字第530 號），嗣被告於本院準備程序進行中就被訴事
實為有罪之陳述，本院告知被告簡式審判程序之旨，並聽取當事
人之意見後，裁定改由受命法官獨任依簡式審判程序審理，判決
如下：
    主  文
甲○○施用第一級毒品，累犯，處有期徒刑柒月；又施用第二級
毒品，累犯，處有期徒刑伍月。應執行有期徒刑拾月。
    事  實
一、甲○○前於民國90年間，因施用毒品案件，經本院以90年度
    毒聲字第1538號裁定送觀察、勒戒，認無繼續施用毒品之傾
    向，於90年11月30日釋放出所，並經台灣屏東地方法院檢察
    署檢察官於90年11月30日以90年毒偵緝字266 號為不起訴處
    分確定；又於93年間因施用毒品案件，經台灣桃園地方法院
    以93年度桃簡字1079號判決判處有期徒刑3 月確定；再於
    94年間因施用毒品案件，經台灣高等法院高雄分院以95年度
    上易字第285 號判決處有期徒刑1 年2 月確定，於95年間
    因過失致死案件，經本院以95年度簡字第1431號判決處有期
    徒刑6 月確定，嗣經本院以95年度聲字第1512號裁定定應執
    行有期徒刑1 年6 月確定，復於96年間因施用毒品案件，
    經本院以96年度簡字第199 號判決處有期徒刑6 月確定，前
    開案件接續執行，嗣經本院以96年度聲減字第1033號裁定就
    上開3 罪分別減刑為2 分之1 ，並就前、2 罪定應執行
    有期徒刑9 月，與減刑後之第罪接續執行，嗣於96年11月
    28日縮刑期滿執行完畢。詎其猶不知悔改，明知海洛因及甲
    基安非他命經公告列為毒品危害防制條例第2 條第2 項第1
    款、第2 款之第一級、第二級毒品，不得非法持有、施用，
    基分別於施用第一級、第二級毒品之犯意，於99年1 月18日
    某時，在不詳處所，先將甲基安非他命置於其友人所有之玻
    璃球內，以火燒烤後吸食煙霧之方式施用第二級毒品甲基安
    非他命1 次，再將海洛因置入其所有之注射針筒內摻水稀釋
    後，以注射之方式，施用第一級毒品海洛因1 次。嗣於99年
    1 月21日16時許，因為毒品管制人口而經警通知到案採尿檢
    驗，甲○○前往屏東縣政府警察局恆春分局建民派出所時，
    即在犯罪偵查機關發覺其本件犯行前，主動向警方坦承有本
    件施用毒品之行為，並由警採尿送驗，檢出甲基安非他命及
    嗎啡（即海洛因水解後之成分）陽性反應，嗣並接受裁判。
二、案經甲○○自首、屏東縣政府警察局恆春分局報告台灣屏東
    地方法院檢察署檢察官偵查起訴。
    理  由
一、本件被告甲○○所犯係死刑、無期徒刑、最輕本刑為3 年以
    上有期徒刑以外之罪，其於準備程序就前揭被訴事實為有罪
    之陳述，經受命法官告知簡式審判程序之旨，並聽取其與公
    訴人之意見後，本院認無不得或不宜改依簡式審判程序進行
    之情事，依刑事訴訟法第273 條之1 第1 項、第284 條之1
    規定，裁定本件由受命法官獨任進行簡式審判程序，合先敘
    明。
二、上揭事實，業據被告於警詢及本院審理時坦承不諱，其99年
    1 月21日為警所採集之尿液經屏東縣政府警察局恆春分局建
    民派出所員警初步檢驗後，再送台灣檢驗科技股份有限公司
    以酵素免疫分析法及氣相層析質譜儀法檢驗，結果均呈甲基
    安非他命及嗎啡、可待因（即海洛因水解後之成分）之陽性
    反應，有該公司99年2 月22日編號KＺ000000000000號濫用藥
    物尿液檢驗報告、屏東縣政府警察局涉嫌違反毒品危害防制
    條例尿液初步檢驗報告單、辦理毒品危害防制條例尿液送檢
    人真實姓名對照表各1 紙、初步檢驗照片1 幀在卷可證，上
    述鑑驗結果，係檢驗機關本於專業知識及以精密儀器或科學
    檢驗方法所得之結論，自可憑信，綜上足認，本案事證明確
    ，被告上開犯行，應堪認定。
三、甲○○前於90年間因施用毒品案件，經本院以90年度毒聲字
    第1538號裁定送觀察、勒戒，認無繼續施用毒品之傾向，於
    90年11月30日釋放出所，並經台灣屏東地方法院檢察署檢察
    官於90年11月30日以90年毒偵緝字266 號為不起訴處分確定
    ；又於93年間因施用毒品案件，經台灣桃園地方法院以93年
    度桃簡字1079號判決判處有期徒刑3 月確定，有台灣高等法
    院被告前案紀錄表1 份在卷可考，是被告已於觀察勒戒執行
    完畢後5 年內再犯毒品案件，本件雖於5 年後再犯，仍應依
    法論罪科刑（最高法院97年度第5 次刑事庭會議決議意旨參
    照）。
四、查海洛因及甲基安非他命分屬毒品危害防制條例第2 條第2
    項第1 款、第2 款所稱之第一級、第二級毒品，不得持有、
    施用，被告竟持以施用，核其所為，係犯同條例第10條第1
    項、第2 項之施用第一級、第二級毒品罪。其施用前持有海
    洛因及甲基安非他命之低度行為，分別為施用之高度行為所
    吸收，均不另論罪。被告有上開有期徒刑執行完畢之前案紀
    錄，有台灣高等法院被告前案紀錄表在卷可參，其受有期徒
    刑執行完畢後，5 年內故意再犯本件有期徒刑以上之各罪，
    皆為累犯，均應依刑法第47條第1 項規定加重其刑。又被告
    係經警方通知到案採尿檢驗，於前往屏東縣政府警察局恆春
    分局建民派出所時，即在犯罪偵查機關發覺其本件犯行前，
    主動向警方坦承有本件施用毒品之行為，並由警採尿送驗乙
    節，業據被告供承明確，並有屏東縣政府警察局恆春分局刑
    事案件報告書1紙在卷存參，是被告於犯罪偵查機關未發覺
    本件施用毒品之犯行前即主動向警方坦承上情，符合自首要
    件，並因而減省訴訟資源。爰依刑法第62條前段規定，就上
    開2 罪分別減輕其刑。被告所犯2 罪，有上開刑之加重減輕
    事由，應依法先加後減之。被告先後以不同之方式施用第一
    級、第二級毒品，其所犯上開2 罪，犯意各別，行為互殊，
    應予分論併罰。爰審酌被告前因施用毒品案件，經觀察、勒
    戒及刑之執行完畢後，仍不思悔改，徹底去除施用毒品之惡
    習，竟又施用毒品，顯其無戒絕毒品之意且繼續沈淪毒海之
    中，及兼衡其施用毒品對社會治安造成之危害，生活狀況、
    教育程度、犯後坦承犯行，態度尚佳、公訴人之求刑等一切
    情狀，分別量處如主文所示之刑，並定其應執行刑。本件被
    告施用第一級毒品所用之針筒1 支已遭被告用畢丟棄，並無
    證據證明現仍存在、施用第二級毒品所用之玻璃球1 個則非
    被告所有，業據被告供承在卷，爰均不為沒收之宣告。
據上論斷，應依刑事訴訟法273 條之1 第1 項、第299 條第1 項
前段，毒品危害防制條例第10條第1 項、第2 項，刑法第11條前
段、第47條第1 項、第62條前段、第51條第5 款，判決如主文。
本案經檢察官李秀玲到庭執行職務
中    華    民    國    99    年    5     月    31    日
                  刑事第二庭    法  官  劉怡孜
以上正本證明與原本無異。
如不服本判決應於收受判決後10日內向本院提出上訴書狀，並
應敘述具體理由；其未敘述上訴理由者，應於上訴期間屆滿後
20日內向本院補提理由書（均須按他造當事人之人數附繕本）
「切勿逕送上級法院」。
中    華    民    國    99    年    5     月    31    日
                                書記官  薛慧茹
附錄本案論罪科刑之法條
毒品危害防制條例第10條
施用第一級毒品者，處 6 月以上 5 年以下有期徒刑。
施用第二級毒品者，處 3 年以下有期徒刑。

司法院資訊處製作；財團法人民間司法改革基金會備份。
